【裁判字號】    98,簡抗,3
【裁判日期】    981110
【裁判案由】    給付借款
【裁判全文】
臺灣基隆地方法院民事裁定               98年度簡抗字第3號
抗  告  人  乙○○
相  對  人  國泰世華商業銀行股份有限公司
法定代理人  甲○○
上列當事人間給付借款事件，抗告人對於本院基隆簡易庭於中華
民國98年9 月25日所為98年度基簡字第819 號裁定提起抗告，本
院第二審合議庭裁定如下：
    主  文
原裁定廢棄，發回本院基隆簡易庭。
    理  由
一、抗告意旨略以：抗告人依相對人提供之定型化契約條款，與
    相對人合意定第一審之管轄法院為臺灣臺北地方法院，惟抗
    告人現居住於基隆市○○區○○路119 巷9 之5 號3 樓，非
    屬臺灣臺北地方法院轄區，且抗告人非法人或商人，如須親
    赴臺北開庭，路程遙遠、諸多不便，對抗告人顯失公平，依
    民事訴訟法第28條第2 項規定提起抗告，請求撤銷原裁定等
    情。
二、按訴訟，由被告住所地之法院管轄，被告住所地之法院不能
    行使職權者，由其居所地之法院管轄，訴之原因事實發生於
    被告居所地者，亦得由其居所地之法院管轄；又同一訴訟，
    數法院有管轄權者，原告得任向其中一法院起訴；另訴訟之
    全部或一部，法院認為無管轄權者，依原告聲請或依職權以
    裁定移送於其管轄法院，民事訴訟法第1 條第1 項、第22條
    及第28條第1 項分有明文。次按抗告法院認抗告為有理由者
    ，應廢棄或變更原裁定，非有必要，不得命原法院或審判長
    更為裁定；又對於簡易程序第一審裁判之抗告程序，準用民
    事訴訟法第4 編抗告程序之規定，民事訴訟法第492 條、第
    436 條之1 第3 項定有明文。
三、經查：
（一）相對人因請求清償信用卡消費款，聲請對抗告人發支付命
      令，因抗告人於法定期間內對支付命令向本院提出異議，
      依民事訴訟法第519 條第1 項之規定，以相對人支付命令
      之聲請，視為起訴，復因相對人請求標的之金額在新台幣
      50萬元以下，是本院基隆簡易庭依民事訴訟法第427 條第
      1 項之規定，適用簡易訴訟程序受理本案，核先敘明。
（二）相對人依據信用卡契約，請求抗告人清償消費款，依據兩
      造簽定信用卡約定條款第26條之約定：「因本契約涉訟時
      ，除法律所規定之法院有管轄權外，持卡人/ 商務卡申請
      人並同意以臺灣臺北地方法院為第一審管轄法院。但法律
      有專屬管轄之特別規定者，從其規定。」此有約定條款在
      卷供參，依上開約定內容，兩造就合意管轄之約定，應屬
      競合之合意管轄，亦即除約定由臺灣臺北地方法院為第一
      審管轄法院外，並未排除法定管轄之適用，而抗告人之住
      所係在基隆市○○區○○路119 巷9 之5 號3 樓，此有戶
      籍查詢資料附卷可稽，復據抗告人陳述在卷，是除兩造合
      意管轄之法院外，依據民事訴訟法第1 條第1 項之規定，
      本院對本件亦有管轄權，則相對人依據民事訴訟法第22條
      之規定，向本院起訴，並無不當，原審誤認本院無管轄權
      ，依職權將本件移送臺灣臺北地方法院，尚非有當。從而
      ，抗告為有理由，原裁定應予廢棄，並發回原法院另為適
      當處理。
四、依民事訴訟法第436 條之1 第3 項、第492 條，裁定如主文
    。
中    華    民    國    98    年    11    月    10    日
                  民事庭審判長法  官  蔡聰明
                              法  官  林玉珮
                              法  官  邰婉玲
以上正本係照原本作成。
本裁定除以適用法規顯有錯誤為理由，並經本院許可外，不得再
抗告。
如提起再抗告，應於收受送達後10日內，向本院提出再抗告狀，
並繳納再抗告費新台幣1,000 元。
中    華    民    國    98    年    11    月    10    日
                              書記官  王毓嫻


司法院資訊處製作；財團法人民間司法改革基金會備份。
